臺灣高雄地方法院民事判決　　　　　　　　100年度小字第3號
原　　　告　藍天大廈管理委員會
法定代理人　韓秀琴
訴訟代理人　蔡永富
被　　　告　楊宗勳
當事人間請求回復原狀事件，本院民國100 年12月22日言詞辯論
終結，判決如下：
    主      文
被告應給付原告新台幣壹萬捌仟陸佰元及自民國一００年十一月
二十四日起至清償日止按年息百分之五計算之利息。
原告其餘之訴駁回。
訴訟費用由被告負擔四分之三，餘由原告負擔。
本判決原告勝訴部分得假執行。
    事實及理由
一、原告起訴主張：被告於民國99年5 月間購買原告所屬藍天大
    廈（下稱系爭大樓）內門牌號碼高雄市苓雅區○○○路263
    號18樓之1 房屋（下稱系爭房屋）後，即進行室內裝修工程
    ，並依規定與伊簽立裝潢施工切結書。詎被告於99年7 月31
    日擅自將18樓之電梯間窗台及其住家門框牆面屬於共用部分
    之銀白磁磚予以打除，改黏貼咖啡色石材，經伊多次要求被
    告回復原狀，均未獲置理，因共用部分之維護係由伊負責，
    而本件18樓電梯間窗台及門框牆面回復之費用需新台幣（下
    同）23,600元，此係可歸責於被告之事由所致，為此爰依公
    寓大廈管理條例第10條第2 項規定，聲明求為判令：被告應
    給付23,600元及自100 年11月24日起至清償日止，按年息百
    分之五計算之利息。
二、被告則以：伊當初購買系爭房屋時，因前手閒置多年，電梯
    間之牆壁已有數片磁磚脫落、破裂，伊多次向原告總幹事反
    應，均未改善，而伊擔心家中幼兒遭割傷，乃參考其他住戶
    之作法，將牆壁磁磚換新，伊所為並未危害大樓安全，亦未
    影響其他住戶權利，原告要求拆除回復，並不合理，且原告
    主張之回復價格亦屬過高，爰聲明求為判決原告之訴駁回。
三、本院之判斷：
  (一)、按「共用部分、約定共用部分之修繕、管理、維護，由管
      理負責人或管理委員會為之。其費用由公共基金支付或由
      區分所有權人按其共有之應有部分比例分擔之。但修繕費
      係因可歸責於區分所有權人或住戶之事由所致者，由該區
      分所有權人或住戶負擔」，公寓大廈管理條例第10條第2
      項訂有明文。本件系爭大樓18樓電梯間窗台及被告住家門
      框牆面係屬共用部分，而被告未經全體住戶或原告之同意
      ，擅自將原銀白色磁磚打除，並改貼咖啡色石材之事實，
      業為兩造所不爭執，而被告擅自將原有磁磚打除，換貼其
      他顏色磁磚之行為，致負共用部分維護義務之原告依上開
      規定須負責回復，惟因該回復費用係因可歸責於被告之事
      由所致，自應由被告負擔，已堪認定。
  (二)、原告另主張回復所需費用為23,600元云云，並提出估價單
      1 紙為證（見本院100 年度訴字第1480號卷第79頁），惟
      此為被告所否認，並辯稱僅需18,600元等語，且亦提出工
      程報價單1 紙為憑（見本院卷第10頁），嗣原告於本院審
      理中就回復所需費用應以18,600元計算乙節亦不再爭執（
      見本院卷第17頁言詞辯論筆錄），從而，本件被告應負擔
      之回復費用即為18,600元，原告逾此範圍之請求並無理由
      ，不應准許。
三、綜上所述，原告依公寓大廈管理條例第10條第2 項之規定，
    請求被告給付18,600元及自100 年11月24日起算之遲延利息
    ，洵屬正當，應予准許；至其逾此範圍之請求，即非有據，
    應予駁回。
四、本件係訴訟標的金額在100,000 元以下之民事小額訴訟，所
    為被告敗訴之判決，應依民事訴訟法第436 條之20規定，依
    職權宣告假執行。
五、本件訴訟費用負擔之依據：民事訴訟法第79條。
中    華    民    國   100    年    12    月    28    日
                    民事簡易庭法  官  謝  雨  真
以上正本係照原本作成。
如對本判決上訴，須於判決送達後20日內向本院提出上訴狀。
中    華    民    國   100    年    12    月    28    日
                              書記官  解  景  惠